

MAHAMAT BRAHIM ABDERASSOUL

PROFIL

Diplômé en Génie Logiciel et Systèmes d'Information, actuellement en Master professionnel 1 en Sécurité des Systèmes et Réseaux informatiques, avec une solide base en programmation et développement de systèmes complexes. Passionné, curieux et doté d'une expérience en leadership, je suis motivé par la création de solutions innovantes.



+216 55831978



brahimy.mahamat@gmail.com



Cité Haye El Amal, 6033 Gabès

LANGUES

- FRANCAIS
- ANGLAIS
- ARABE

COMPÉTENCES

- Langages de programmation
 : Python, Java, C++, C, C#,
 Golang.
- Développement Web : HTML,
 CSS, PHP, JavaScript, XML,
 React, React Native, ASP.NET.
- Bases de données : SQL,MySQL, PL/SQL.
- Machine Learning.
- Android Studio.
- Bureautique.
- Leadership.

EXPÉRIENCES

Attestation de Stage Hôtel Radisson Blu, NDJAMENA de sep. 2024 à oct. 2024

Attestation de Stage laboratoire IResCoMath, GABES de mars. 2024 à juil. 2024

Ce stage s'inscrit dans le cadre de mon Projet de Fin d'Études (PFE) pour l'obtention de ma licence.

Attestation de Formation GOLAND GROUP BEJA, GABES mars. 2022

Attestation de Stage MOOV AFRICA TCHAD, NDJAMENA de avr. 2021 à juil. 2021

Attestation de Formation Informatique ETS ACS, NDJAMENA de déc. 2020 à mars. 2021

Attestation DE BUSINESS START - UP Fondation Grand Cœur (FGC), NDJAMENA févr. 2021

Stage d'observation à SOTTRAC SOTTRAC SARL, NDJAMENA de nov. 2020 à déc. 2020

FORMATION

LICENCE

FACULTE DES SCIENCES DE GABES, GABES Spécialité : Licence Génie Logiciel et Système d'information 2022-2024

BACCALAURÉAT

LYCÉE IBNOU CINA, NDJAMENA 2020

CENTRES D'INTÉRÊT

Football, Vélo, Musique, Lecture.

Voyage.